【裁判字號】    90,上訴,3749
【裁判日期】    901228
【裁判案由】    違反電信法等
【裁判全文】
臺灣高等法院刑事判決                  九十年度上訴字第三七四九號
    上  訴  人
    即  被  告  甲○○
    選任辯護人  張玉希
右上訴人，因違反電信法等案件，不服臺灣板橋地方法院九十年度訴字第一一九一號
，中華民國九十年八月九日第一審判決（聲請簡易處刑書案號：臺灣板橋地方法院檢
察署九十年度偵字第一八六０號）提起上訴，本院判決如左：
    主      文
原判決關於甲○○部分撤銷。
甲○○無罪。
    理      由
一、本件檢察官原聲請簡易判決處刑，原審法院審理結果，認為不宜以簡易判決處刑
    ，改以通常程序審理，合先敘明。
二、公訴人聲請簡易判決處刑書略以：被告甲○○意圖為其不法之利益，自民國八十
    九年六月一日起，迄七月十七日止，利用其家中（０二）00000000號之
    市內電話，以張家揚（已經原審法院判處罪刑確定在案）所提供ＨＮ00000
    000撥接帳戶之（ＩＰ）Ｖ0000000帳號及二ＲＧＵＧＯＬＵ密碼等有
    線、無線及其他電磁方式，盜用陳玉珊向中華電信股份有限公司數據通信分公司
    （下稱中華公司）申請使用之ＨＮ00000000撥接帳戶，致使中華公司因
    而陷於錯誤，將其盜用之撥接電話費計新台幣（下同）二千五百七十一元，轉嫁
    於陳玉珊之ＨＮ00000000撥接帳戶內，並以此不法方式，詐得免繳撥接
    電話費二千五百七十一元之不法利益，因認被告甲○○涉犯電信法第五十六條第
    一項及刑法第三百三十九條第二項之罪嫌。
三、按犯罪事實應依證據認定之，無證據不得推定其犯罪事實。不能證明被告犯罪者
    ，應諭知無罪之判決。刑事訴訟法第一百五十四條、第三百零一條第一項分別定
    有明文。又認定犯罪事實所憑之證據，無論係直接證據或間接證據，其為訴訟上
    之證明，須於通常一般之人均不致有所懷疑，而得確信其為真實之程度者，始得
    據為有罪之認定，倘其證明尚未達到此一程度，而有合理之懷疑存在，無從為有
    罪之確信，復無其他調查途徑可尋，法院即應為無罪之判決。最高法院二十九年
    上字第三一０五號、七十六年臺上字第四九八六號判例足資參照。
四、本件公訴人認被告甲○○涉犯電信法第五十六條第一項等罪嫌，無非係以被害人
    陳玉珊之指訴，證人即中華公司員工盧恒春、邱麗然之證述及通聯記錄五份為證
    資為論據。
五、上訴人即被告甲○○經合法傳喚未到庭，惟據其選任辯護人到庭辯稱：被告甲○
    ○與已判刑確定之張家揚前係軍中袍澤，其所使用之本案帳號及密碼係張家揚提
    供，其並不知該帳號及密碼來源有問題，應無犯罪故意云云。
六、經查被告甲○○於警訊時即供稱其所使用之系爭帳號與密碼係張家揚提供，因其
    前自有之上網時數卡用完，談及此事，張家揚即提供予其使用，其二人係軍中好
    友，並不知張家揚提供之帳號及密碼來源，亦不知是否他人向中華公司所申請使
    用等語（見偵查卷第四頁），而原審已判刑確定之張家揚亦坦承該帳號與密碼係
    其贈與甲○○使用，其僅對甲○○表示係前此購買軟體時附贈等語（見同上卷第
    五頁反面、第二十九頁、第四十三頁），足見被告甲○○係在不知該帳號及密碼
    有問題之情形下使用，其應無犯罪故意與不法意圖。再者，被告甲○○係以家中
    電話號碼使用本案之網路帳號與密碼，此有通聯紀錄五份附卷可稽，苟被告甲○
    ○事先知悉上開網路帳號與密碼來源有問題，應無以自己家中電話使用，讓人輕
    易循線查獲之理。是其選任辯護人所辯被告係在不知情之情況下使用，無犯罪故
    意云云，尚非全然無據。
七、證人即中華公司員工盧恒春、邱麗然僅證稱網路帳號所有人向其公司申請使用之
    帳號及密碼遭人盜用情形及申請後係以密封或交給客戶自行拆用，公司不可能外
    洩等情，自亦難資為不利於被告之認定。至被害人陳玉珊亦僅指訴其網路帳號遭
    人盜用之情，並未具體指訴被告甲○○與張家揚有何犯意聯絡，尚難以其網路帳
    號等遭人盜用，即遽指係被告甲○○與張家揚所共同為之。此外，復查無其他積
    極確切之事證足認被告甲○○共同參與或明知他人帳號而仍予以盜用，自屬不能
    證明其犯罪。
八、原審見未及此，遽予被告甲○○論罪科刑，尚有未洽。被告甲○○上訴意旨否認
    犯罪，指摘原判決不當，為有理由，爰由本院將此部分予以撤銷，另諭知被告無
    罪之判決。
九、被告經合法傳喚，無正當理由不到庭，爰不待其陳述逕行判決。
十、據上論斷，應依刑事訴訟法第三百七十一條、第三百六十九條第一項、第三百六
    十四條、第三百零一條第一項前段，判決如主文。
本案經檢察官曾忠己到庭執行職務。
中      華      民      國    九十      年     十二     月    二十八    日
                    臺灣高等法院刑事第六庭
                                  審判長法  官  陳  春  秋
                                        法  官  徐  培  元
                                        法  官  黃  國  忠
右正本證明與原本無異。
檢察官如不服本判決應於收受送達後十日內向本院提出上訴書狀，其未敘述上訴之理
由者並得於提起上訴後十日內向本院補提理由書（均須按他造當事人之人數附繕本）
。
                                        書記官  洪  金  堆
中      華      民      國    九十一    年      一      月      二      日


司法院資訊處製作；財團法人民間司法改革基金會備份。
